臺灣臺中地方法院臺中簡易庭小額民事判決
110年度中小字第3513號
原      告  泰安產物保險股份有限公司臺中分公司

法定代理人  林樹鈺  
訴訟代理人  朱鴻裕  
被      告  胡睿洋  

上列當事人間請求損害賠償事件，本院於民國110年10月20日言
詞辯論終結，判決如下：
    主      文
被告應給付原告新臺幣10,638元，及自民國110年5月11日起至清
償日止，按週年利率5％計算之利息。
訴訟費用新臺幣1,000元由被告負擔。
本判決得假執行。
    爭執事項及理由要領
一、原告主張：被告於民國109年11月12日18時17分許，無照（
    駕照業經吊銷、註銷）駕駛車牌號碼000-0000號自用小客車
    （下稱肇事車輛），沿臺中市北屯區昌平路快車道由北往南
    方向行駛，行經臺中市○○區○○路0段00○0號前時，因未注意
    車前狀況，不慎碰撞原告所承保，訴外人賴心怡所有並駕駛
    在前開路段快車道上停等紅燈，而與肇事車輛同向之車牌號
    碼000-0000號自用小客車(下稱系爭車輛)，造成系爭車輛受
    損，經送修復後，共計支出修理費用新臺幣（下同）19,032
    元（含零件費用12,430元、烤漆費用4,662元、工資1,940元
    ），原告已依保險契約辦理出險理賠並扣除零件折舊後（按
    零件以2年6月計算折舊後為4,036元）等情，業據原告提出
    行車執照、駕駛執照、理賠計算書、估價單、統一發票（三
    聯式）及汽車修復照片12幀等件為證，並有臺中市政府警察
    局第五分局道路交通事故現場圖、道路交通事故調查表㈠、㈡
    、臺中市政府警察局道路交通事故初步分析研判表、車損照
    片共13幀等件在卷可稽；此外，被告對於原告主張之上開事
    實，已於相當時期受合法之通知，而於言詞辯論期日不到場
    ，亦未提出準備書狀爭執，本院審酌前開證據，堪認原告前
    揭主張屬實。從而，原告依保險法第53條第1項及民法侵權
    行為之法律關係代位請求被告給付如主文第1項所示之金額
    及利息，為有理由，應予准許。
二、本件係適用小額程序所為被告敗訴之判決，應依職權宣告假
    執行；併於訴訟費用裁判同時，確定其費用額如主文第2項
    所示。
三、訴訟費用負擔及假執行宣告之依據：民事訴訟法第78條、第
    436條之19第1項、第436條之20。
中    華    民    國   110    年    10    月    27    日
                  臺灣臺中地方法院臺中簡易庭
                                  法  官  林士傑
以上為正本係照原本作成。
如不服本判決，應於送達後20日內，以判決違背法令為理由，向
本院提出上訴狀並表明上訴理由（上訴理由應表明一、原判決所
違背之法令及其具體內容；二、依訴訟資料可認為原判決有違背
法令之具體事實），如於本判決宣示後送達前提起上訴者，應於
判決送達後20日內補提上訴理由書（須附繕本）。
中    華    民    國   110    年    10    月    27    日
                                  書記官  楊均謙